【裁判字號】    89,上易,631
【裁判日期】    890531
【裁判案由】    竊盜
【裁判全文】
臺灣高等法院高雄分院刑事判決                    八十九年度上易字第六三一號
    上  訴  人  臺灣高雄地方法院檢察署檢察官
    被      告  甲○○
右上訴人因被告竊盜案件，不服臺灣高雄地方法院八十九年度易字第六四０號中華民
國八十九年二月二十九日第一審判決（起訴案號：臺灣高雄地方法院檢察署八十八年
度偵字第一六五０四號），提起上訴，本院判決如左：
      主  文
上訴駁回。
      理  由
一、公訴意旨略以：被告甲○○意圖為自己不法之所有，於民國八十八年六月二十九
    日凌晨一時許，侵入高雄縣鳳山市成功里一市場九十五號屋內，竊取被害人乙○
    ○○之天使牌白蘭地、蘇格蘭威士忌、虎骨酒、百子千歲藥酒、人頭馬ＶＳＯＰ
    、ＣＡＭＵＳＸＯ、ＥＤＥＬＫＥＵＲ各一瓶，貴州醇、紅酒各二瓶，鍋子一個
    、五塔白花油三瓶等物。嗣於八十七年七月一日上午五時四十分許，被告自高雄
    縣鳳山市○○路一三三巷七號存放處所取走上開物品後，於途經高雄縣鳳山市○
    ○街五十六號前，為警查獲，因認被告涉有刑法第三百二十一條第一項第一款之
    竊盜罪嫌。
二、本件公訴人認被告涉有竊盜罪嫌，無非以被害人黃陳美月於警訊中之指述，且向
    向承辦員警提出告訴，有警訊筆錄在卷可憑，且有領結（即贓物領據）、搜索扣
    押證明筆錄各一紙附卷可稽，為其論罪之依據。惟訊據被告堅決否認有何竊盜上
    開物品之犯行，辯稱：遭警查獲前因騎機車無照發現警方路檢心慌，但伊取酒類
    及其他物品事前伊有告訴其同學黃國榮，有得黃國榮母親乙○○○之同意，不是
    竊盜等語。
三、按犯罪事實應依證據認定之，無證據不得推定其犯罪事實；又不能證明被告犯罪
    者，應諭知無罪之判決，刑事訴訟法第一百五十四條、第三百零一條第一項分別
    定有明文。經查，本件被告前往取物之高雄縣鳳山市成功里一市場九十五號係乙
    ○○○之舊家，坐落在市場內，因乙○○○已搬住新家，所以舊家無人居住，其
    內仍擺有一些舊物品，被告與乙○○○之兒子黃國榮係同學，時有來往，雙方熟
    識等情，為證人乙○○○於本院中陳明，而被告於警訊偵查及原審中均一再辯稱
    ，其拿東西前有撥電話給黃國榮，事先有得其母親乙○○○之同意等語，始終如
    一。次查被害人乙○○○係警方查得被告持有上開之物懷疑為贓物，經警通知始
    至警所，其於警訊時僅指認上開查獲物品為其所有，並未指述上開物品為伊所失
    竊之物品，公訴人認被害人業於警訊中指述被告行竊，容有誤會。又公訴人憑該
    警訊筆錄載有「欲提出告訴」等語，以「苟被害人事先同意，豈有事後告訴之理
    」，作為上開物品係被告未經被害人同意而竊取認定之依據，然證人乙○○○於
    原審及本院中堅稱當時並無表示要提出告訴，則該警訊筆錄尚不得作為被告有罪
    認定之依據甚明。又原審於審理時傳喚證人即被害人乙○○○、黃國榮到庭，經
    將該二名證人隔離訊問結果，均一致證稱：被告確有於事前徵得乙○○○之同意
    ，才取走上開物品作為烤肉之用，乙○○○並沒有對被告提出告訴等情無訛，證
    人乙○○○於本院中亦為同一證述。另證人黃國榮於原審中證稱：「．．．，被
    告曾向我提及要拿那些東西，要作為烤肉用的」、「有（告訴母親乙○○○），
    ．．．，此事是警察告的，並不是我母親提出告訴」等語（原審卷第二一頁）；
    證人乙○○○於原審及本院審理中證稱：「．．．，在警察局時，我有向警察說
    是要給甲○○烤肉用的，但我不知道警察是如何寫的」、「他事先有告訴我他要
    與人去烤肉叫我給他酒，我也有答應他．．．」等語（原審卷第二一頁、本院八
    十九年五月三日訊問筆錄）。足見被告上開所辯有得乙○○○同意，沒有竊盜等
    語，並非虛情，應堪採信。又證人即本件查獲之警員吳學政於本院中結證稱，因
    見被告騎車當時形跡可疑，經盤查發現被告攜帶很多酒，且來源交代不清，才帶
    回警所進一步查證等語，顯見被告也無承認行竊之事，雖上開物品自被告處查獲
    ，有領結及搜索扣押證明筆錄各一紙附卷可稽，惟領結及搜索扣押筆錄分別僅在
    表彰被害人領回所有物及查獲上開物品之事實，尚無從證明被告取得上開物品之
    緣由，均不足作為被告有罪之認定。此外，復查無其他證據足資證明被告有公訴
    人所指右揭加重竊盜之犯行，被告犯罪尚屬不能證明，原審因而諭知被告無罪之
    判決，核無不合，檢察官上訴意旨，仍執前詞，指摘原判決不當，非有理由，應
    予駁回。
據上論結，應依刑事訴訟法第三百六十八條，判決如主文。
本案經檢察官林炎昇到庭執行職務。
中    華    民    國     八十九     年       五       月     三十一     日
                              臺灣高等法院高雄分院刑事第八庭
                              審判長法官  郭雅美
                                        法官  張盛喜
                                        法官  莊飛宗
右正本證明與原本無異。
不得上訴。
                                      書記官  張宗芳
中    華    民    國     八十九     年       六       月     二         日
                                                                        Ｂ


司法院資訊處製作；財團法人民間司法改革基金會備份。
